臺灣桃園地方法院刑事判決　　　　　　　100年度易字第580號
公　訴　人　臺灣桃園地方法院檢察署檢察官
被　　　告　許宏聖
上列被告因竊盜案件，經檢察官提起公訴（100 年度偵字第5185
號），被告於準備程序進行中，就被訴事實為有罪之陳述，經本
院告知簡式審判程序意旨，並聽取當事人之意見後，本院裁定依
簡式審判程序審理，判決如下：
    主  文
許宏聖踰越安全設備竊盜，處有期徒刑陸月，如易科罰金，以新
臺幣壹仟元折算壹日。
    事  實
一、許宏聖因缺錢花用，竟基於意圖為自己不法所有之竊盜犯意
    ，於民國99年9 月6 日凌晨1 、2 時許，先進入桃園縣平鎮
    市○○路○ 段32號14樓之樓梯間，復自該處逃生梯爬至曹品
    汝位於桃園縣平鎮市○○路○ 段32號14樓之5 住處外牆，並
    站立於冷氣架上，再徒手推開曹品汝住處客廳窗戶，將手踰
    越伸入窗戶之中，竊取曹品汝置放於窗邊提袋內之現金新臺
    幣（下同）44,000元，得手後旋即逃離現場，嗣經曹品汝發
    覺遭竊報警處理，而為警在上開遭竊現場客廳窗外側上採獲
    許宏聖指紋，始循線查悉上情。
二、案經桃園縣政府警察局平鎮分局報告臺灣桃園地方法院檢察
    署偵辦後提起公訴。
    理  由
壹、程序事項
    本件被告許宏聖所犯踰越安全設備加重竊盜罪，乃係死刑、
    無期徒刑、最輕本刑為3 年以上有期徒刑以外之罪，亦非高
    等法院管轄第一審案件，於準備程序進行中，被告許宏聖就
    被訴事實為有罪之陳述，經告知被告簡式審判程序之旨，並
    聽取檢察官及被告之意見後，本院合議庭裁定由受命法官進
    行簡式審判程序，是本件之證據調查，依刑事訴訟法第273
    條之2 規定，不受同法第159 條第1 項、第161 條之2 、第
    161 條之3 、第163 條之1 及第164 條至第170 條規定之限
    制，合先敘明。
貳、實體事項
一、前揭犯罪事實，業據被告許宏聖於本院審理中坦承不諱，核
    與證人即被害人曹品汝於警詢時證述現金遭竊等節相符，且
    為警於被害人前開住處客廳窗戶外側採獲之指紋3 枚，經送
    內政部警政署刑事警察局比對鑑定結果，認與該局存檔之被
    告許宏聖指紋卡之右手拇指、右手食指、右手中指指紋相符
    ，有該局出具之99年10月12日刑紋字第0990137894號鑑定書
    1 份在卷可按（參見臺灣桃園地方法院檢察署100 年度偵字
    第5185號卷第11頁至第14頁），並有現場暨採獲指紋照片8
    張及桃園縣政府警察局平鎮分局刑案現場勘查報告1 份附卷
    可稽（參見上開偵卷第15頁至第19頁），足認被告許宏聖上
    揭任意性自白核與事實相符，當可採信。本案事證已經明確
    ，被告許宏聖犯行堪以認定。
二、被告許宏聖於犯罪後，刑法第321 條第1 項業於100 年1 月
    26日修正公布，於100 年1 月28日生效施行。按行為後法律
    有變更者，適用行為時之法律，但行為後之法律有利於行為
    人者，適用最有利於行為人之法律，刑法第2 條第1 項訂有
    明文。又修正前之刑法第321 條第1 項原規定：「犯竊盜罪
    而有左列情形之一者，處6 月以上、5 年以下有期徒刑：一
    、於夜間侵入住宅或有人居住之建築物、船艦或隱匿其內而
    犯之者。二、毀越門扇、牆垣或其他安全設備而犯之者。三
    、攜帶兇器而犯之者。四、結夥三人以上而犯之者。五、乘
    火災、水災或其他災害之際而犯之者。六、在車站或埠頭而
    犯之者。」；而修正後刑法第321 條第1 項則規定：「犯竊
    盜罪而有下列情形之一者，處6 月以上、5 年以下有期徒刑
    ，得併科新臺幣十萬元以下罰金：一、侵入住宅或有人居住
    之建築物、船艦或隱匿其內而犯之者。二、毀越門扇、牆垣
    或其他安全設備而犯之者。三、攜帶兇器而犯之者。四、結
    夥三人以上而犯之者。五、乘火災、水災或其他災害之際而
    犯之者。六、在車站、埠頭、航空站或其他供水、陸、空公
    眾運輸之舟、車、航空機內而犯之者。」，比較修正前後關
    於刑法第321 條第1 項之規定，修正後之刑法第321 條第1
    項於第1 款刪除「於夜間」之文字；於第6 款增加「在航空
    站或其他供水、陸、空公眾運輸之舟、車、航空機內」之文
    字，擴大加重竊盜罪之適用範圍，使部分修正前原應適用普
    通竊盜罪論罪科刑之情形，於修正後改論以加重竊盜罪論罪
    科刑，並增加得併科罰金新臺幣10萬元之規定，解釋上自應
    以修正前之規定對被告較有利，而依刑法第2 條第1 項前段
    規定，適用行為時之法律即修正前刑法第321 條第1 項第3
    款規定論處。
三、按刑法第321 條第1 項第2 款之「門扇」專指門戶而言，而
    所謂「其他安全設備」，指門扇牆垣以外，依通常觀念足認
    防盜之一切設備而言，如門鎖、窗戶等（最高法院45年度臺
    上字第1443號及55年度臺上字第547 號判例意旨可資參照）
    。次按推窗伸手入室竊取衣物，或以竹竿伸入窗內鉤竊衣物
    ，雖身體並未進入屋內，但其竊盜手段已越進窗門，使他人
    窗門安全設備盡失防閑之效用，均應構成刑法第321 條第1
    項第2 款之罪（最高法院著有33年度上字第1504號，41年度
    臺非字第38號判例參照）。是祇要進入門窗之行為已使該門
    窗喪失防閑之作用，均屬踰越之範圍，應依前述條款加重竊
    盜罪論科（司法院(73)廳刑一字第718 號）。查被告許宏聖
    徒手推開窗戶，再將手伸入窗戶內竊取被害人財物，客觀上
    已係越進窗門，應成立刑法第321 條第1 項第2 款之踰越安
    全設備竊盜罪無訛。
四、核被告許宏聖所為，係犯修正前刑法第321 條第1 項第2 款
    之踰越安全設備加重竊盜罪。爰審酌被告許宏聖不思以正當
    途徑獲取財物，僅因缺錢花用，竟冒險攀爬至被害人住處客
    廳外牆推開窗戶伸手進入竊取他人財物，顯已侵害他人財產
    安全，及被害人遭竊之現金高達44,000元，被告迄今仍未能
    賠償被害人任何損失，所為誠屬不該，惟念及被告犯後終能
    坦承犯行，堪認尚有悔意，併考量公訴蒞庭檢察官具體求刑
    有期徒刑6 月及被害人曹品汝之意見等一切情狀（參見本院
    100 年度易字第580 號卷第12頁及本院100 年度審易字第75
    0 號卷第16頁至第17頁），量處如主文所示之刑，並於斟酌
    本案犯罪情節及被告資力等節後，諭知如主文所示之易科罰
    金折算標準，以資懲戒。
五、依刑事訴訟法第273 條之1 第1 項、第299 條第1 項前段，
    修正前刑法第321 條第1 項第2 款、刑法第2 條第1 項前段
    、第41條第1 項前段，判決如主文。
本案經檢察官吳靜怡到庭執行職務。
中    華    民    國   100    年    7     月    7     日
                        刑事第五庭  法  官  石蕙慈
以上正本證明與原本無異。
如不服本判決應於收受判決後10日內向本院提出上訴書狀，並應
敘述具體理由。其未敘述上訴理由者，應於上訴期間屆滿後20日
內向本院補提理由書( 均須按他造當事人之人數附繕本) 「切勿
逕送上級法院」。
                                    書記官  羅婉榕
中    華    民    國   100    年    7     月    7     日
附錄本案論罪科刑法條：
修正前刑法第321 條第1 項規定：
（加重竊盜罪）
犯竊盜罪而有下列情形之一者，處6 月以上、5 年以下有期徒刑
：
一、於夜間侵入住宅或有人居住之建築物、船艦或隱匿其內而犯
    之者。
二、毀越門扇、牆垣或其他安全設備而犯之者。
三、攜帶兇器而犯之者。
四、結夥三人以上而犯之者。
五、乘火災、水災或其他災害之際而犯之者。
六、在車站、埠頭而犯之者。